
---
  title: "Spot Performance"
output: html_document
---
  
  This is a preliminary analysis of the TV campaing performance.

First we load the baseline, visits and spots data.
```{r}
#carga las tablas varias columnas de donde este nuestro directorio
#la tabla de spots se mantiene constante, pero las otras si cambian
load("output/baseline_colombia.rdata")
load("visits.rdata")
load("spots.rdata")
```
#los nombres de las tablas son respectivamente
#baseline.rdata es baseavg
#visits.rdata es v
#spots.rdata es spot
#por lo tanto hay que establecer esos nombres

#por parte del baseline obtenemos un data.frame que tiene los 3 baselines en cada columna: 
#col_prom, col_prom1 y col_prom2

#las visitas tienen v$v,v$nv y v$bv
#se tienen que checar las visitas con la columna respectiva de los promedios, ya que estos estanpor dias
```{r}
spot<-spots
baseline_v_1col<-rbind(col_prom$col_prom$v_lunes,col_prom$col_prom$v_martes,col_prom$col_prom$v_miercoles,
                     col_prom$col_prom$v_jueves,col_prom$col_prom$v_viernes,col_prom$col_prom$v_sabado,
                     col_prom$col_prom$v_domingo)
baseline_nv_1col<-rbind(col_prom$col_prom2$nv_lunes,col_prom$col_prom2$nv_martes,
                        col_prom$col_prom2$nv_miercoles,col_prom$col_prom2$nv_jueves,
                        col_prom$col_prom2$nv_viernes,col_prom$col_prom2$nv_sabado,
                        col_prom$col_prom2$nv_domingo)
baseline_bv_1col<-rbind(col_prom$col_prom2$bv_lunes,col_prom$col_prom3$bv_martes,
                        col_prom$col_prom3$bv_miercoles,col_prom$col_prom3$bv_jueves,
                        col_prom$col_prom3$bv_viernes,col_prom$col_prom3$bv_sabado,
                        col_prom$col_prom3$bv_domingo)

```


Attribution
```{r cache = TRUE}
window <- 10
spot$lift <- rep(0,length(spot$rating))
v$extra <- v$v - baseline_v_1col[1:length(v$v)]
for(t in seq(1:length(v$tmstmp))){
  indsp <- which(spot$tmstmp>(v$tmstmp[t]-window*60) & spot$tmstmp<=v$tmstmp[t])
  spot$lift[indsp] <- spot$lift[indsp] + v$extra[t]*spot$rating[indsp]/sum(spot$rating[indsp])
}
```

Visits
```{r warning=FALSE}
library(ggplot2)

ggplot(v, aes(tmstmp)) + 
  geom_line(aes(y = v, colour = "visits")) +
  geom_line(aes(y = baseavg, colour = "base"))
```

Lift by Channel
```{r}
ggplot(spot, aes(x=channel, y=rating, fill=channel)) + geom_boxplot()
qplot(lift,data=spot,fill= channel,binwidth=max(spot$lift)/30)
```
